臺灣高雄地方法院刑事附帶民事訴訟判決
原　　　告　甲○○
訴訟代理人　陳富勇律師
被　　　告　乙○○
上列被告因妨害婚姻案件（本院94年度簡上字第695 號），經原
告提起附帶民事訴訟，請求損害賠償，本院於民國94年10月18日
言詞辯論終結，判決如下：
    主  文
被告應給付原告新臺幣捌拾萬元。
原告其餘之訴及假執行之聲請均駁回。
    事  實  及  理  由
一、原告主張：兩造於民國78年1 月1 日間結婚，婚姻關係並持
    續至今，詎被告竟於93年5 月間某日，在不詳之地點與姓名
    、年籍均不詳之某男子為通姦行為，並於94年2 月5 日產下
    1 子。被告前開通姦行為，已嚴重侵害原告基於配偶關係之
    身分法益，參諸被告前於82、83年間，也曾因與他人通姦而
    產下1 子，被告此次再為通姦行為，更致令原告身心受創，
    精神上受有重大痛苦，爰依侵權行為之法律關係提起本訴等
    語。爰求為判決：被告應給付原告新臺幣（下同）200 萬元
    ；並陳明願供擔保，請准為假執行之宣告。
二、被告則以：兩造間固有婚姻關係存在，惟於93年5 月間某日
    ，被告並非故意與其他男子為性行為，而是在朋友以代為介
    紹酒店工作為由邀約聚餐時，遭到灌酒或下藥，始在不知情
    狀況下與某男子為性行為因而受孕者；再者，被告現僅以打
    零工勉強維生，實並無能力支付任何之賠償等語置辯。爰求
    為判決：駁回原告之訴及假執行之聲請。
三、按附帶民事訴訟之判決，應以刑事訴訟判決所認定之事實為
    據，刑事訴訟法第500 條前段定有明文。本件原告主張被告
    曾於兩造婚姻關係存續中之93年5 月間某日，與姓名、年籍
    均不詳之某男子為性行為1 次因而受孕，並產下1 子之事實
    ，業據本院94年度簡上字第695 號刑事判決，依通姦罪判處
    被告有期徒刑3 月在案，有該判決在卷可稽，自堪信為真實
    。
四、又按不法侵害他人之身體，健康、名譽、自由、信用、隱私
    、貞操，或不法侵害其他人格法益而情節重大者，被害人雖
    非財產上之損害，亦得謂求賠償相當之金額；又此規定於不
    法侵害他人基於父、母、子、女或配偶關係之身分法益而情
    節重大者準用之；民法第195 條第1 項、第3 項分別定有明
    文。查被告93年5 月間某日之通姦行為，顯已不法侵害原告
    基於配偶關係之身分法益，且情節係屬重大，揆諸前揭法律
    之所定，原告自得請求被告賠償精神上之損害。本院審酌原
    告學歷為高中肄業、從事油漆業、月入為2 至3 萬元、名下
    有總值約170 餘萬元之房地2 筆，另被告則為高職肄業、93
    年度全年收入為9 萬餘元、名下並無財產各節，業經兩造陳
    述明確，並有稅務電子閘門財產所得調件明細表2 份在卷可
    按；另衡以兩造俱不爭執兩造婚姻關係已存續10餘年，且被
    告前於82、83年間，也曾因與他人通姦而產下1 子，及兩造
    業於92年3 月24日起分居等節；再參諸被告迄未與原告達成
    和解等一切情狀，認原告請求200 萬元之精神上損害賠償，
    尚屬過高，應酌減至80萬元，始為適當。
五、綜上所述，被告不法侵害原告基於配偶關係之身分法益且情
    節係屬重大，從而原告依據侵權行為法律關係，請求被告應
    賠付之金額，在80萬元之範圍內，洵屬有據，應予准許，其
    逾此部份之請求，尚無理由，應予駁回。
六、末本件既係於刑事訴訟二審程序中始提起之附帶民事訴訟，
    則本件判決在性質上即屬第二審之裁判。又兩造敗訴部分，
    亦即原告120 萬元、被告80萬元之部分，因各別之上訴利益
    均未逾民事訴訟法第466 條第1 、3 項所定之第三審上訴額
    數（150 萬元），而不得再上訴於最高法院，是以經本院判
    決後，即俱告確定，且原告就勝訴部份也得即為終局執行，
    原告就勝訴部份贅為假執行之聲請，並無必要，至原告敗訴
    部分，原告假執行之聲請也失所依附，不能准許，爰均併予
    駁回。
七、據上論結，本件原告之訴一部為有理由，一部為無理由，依
    刑事訴訟法第502 條第1 項、第2 項，判決如主文。
中　　華　　民　　國　　94　　年　　11　　月　　1 　　日
                  刑事第十庭  審判長  法　官  徐美麗
                                      法  官  楊淑珍
                                      法  官  莊珮吟
以上正本證明與原本無異。
本判決不得上訴。
中　　華　　民　　國　　94　　年　　11　　月　　1 　　日
                                      書記官  蔡妮君
